【裁判字號】    97,訴,113
【裁判日期】    970303
【裁判案由】    毒品危害防制條例
【裁判全文】
臺灣基隆地方法院刑事判決               97年度訴字第113號
公  訴  人  臺灣基隆地方法院檢察署檢察官
被      告  甲○○
上列被告因毒品危害防制條例案件，經檢察官提起公訴（96年度
毒偵字第3159號），本院判決如下：
    主  文
本件公訴不受理。
    理  由
一、公訴意旨如附件起訴書之記載。
二、按被告死亡者，應諭知不受理之判決，刑事訴訟法第303 條
    第5款定有明文。
三、查本件被告甲○○業於民國96年12月10日死亡乙節，有臺灣
    宜蘭地方法院檢察署檢察官相驗屍體證明書暨法務部戶役政
    連結作業系統資料報表附卷可稽。依據首開說明，爰不經言
    詞辯論，逕為不受理之判決。
四、據上論斷，依刑事訴訟法第303條第5款、第307 條，判決如
    主文。
中    華    民    國    97    年    3     月    3     日
                  刑事第一庭審判長法  官  王福康
                                  法  官  許心
                                  法  官  齊  潔
以上正本證明與原本無異。
如不服本判決應於收受本判決後10日內向本院提出上訴書狀，其
未敘述上訴理由者，並得於提起上訴後10日內向本院補提理由書
狀（均須按他造當事人之人數附繕本）「切勿逕送上級法院」。
中    華    民    國    97    年    3     月    3     日
                                  書記官  彭淑芳
附件：
臺灣基隆地方法院檢察署檢察官起訴書
                                    96年度毒偵字第3158號
                                    96年度毒偵字第3159號
    被      告  甲○○  女  34歲（民國○○年○月○日生）
                        籍設臺北縣瑞芳鎮○○路95號
                        現居臺北縣瑞芳鎮○○○○路64之38
                        號2樓
                        國民身分證統一編號：Ｚ000000000號
上列被告因違反毒品危害防制條例案件，業經偵查終結，認應提
起公訴，茲敘述犯罪事實、證據並所犯法條如下：
        犯罪事實
一、甲○○前因施用毒品案件，經裁定送觀察、勒戒後，認無繼
    續施用毒品之傾向，由本署檢察官於民國94年12月22日，以
    94年度毒偵緝字第157號及94年度毒偵字第3174 號為不起訴
    處分確定。復因施用第一級毒品案件，由本署檢察官提起公
    訴，經臺灣基隆地方法院以95年度訴字第551 號判決，判處
    處有期徒刑6 月，經甲○○提起上訴，由臺灣高等法院以95
    年度上訴字第3888號判決，判處有期徒刑7 月，甲○○再提
    起上訴，復經最高法院以96年度台上字第6304號判決上訴駁
    回確定（尚未執行）。詎其仍未戒除毒癮，復基於施用第一
    級毒品海洛因之犯意，分別於95年7月6日晚上9 時54分許往
    前回溯24小時之間某時（扣除同日晚間9 時20分為警查獲後
    之經過時間）及96年3月30日晚上6時30分許為警採尿往前回
    溯24小時內之某時，在不詳處所，施用毒品海洛因多次；另
    基於施用第二級毒品甲基安非他命之犯意，於96年7月6日晚
    上9 時54分為警採尿往前回溯96小時內之某時（扣除同日晚
    間9 時20分許為警查獲後之經過時間），在不詳處所，施用
    毒品甲基安非他命1次，嗣於：（一）95年7月6日晚上9時20
    分許，經員警至臺北縣瑞芳鎮○○路27巷6 號處，追查竊盜
    案件時，發現甲○○為毒品列管人口，經警徵得其同意而採
    尿送驗；（二）96年3月30日晚上6時30分許，經警接獲檢舉
    ，至甲○○在台北縣瑞芳鎮○○○○路64之38號2 樓現住處
    查緝，經甲○○及其母親陳吳昭捐同意搜索，在甲○○住處
    房間床腳邊地板處，查獲毒品海洛因1 包（淨重0.05公克、
    空包裝重0.23公克），在床頭櫃上查獲注射針筒1 支，經警
    採其尿液送驗後，始查悉上情。
二、案經臺北縣政府警察局瑞芳分局、臺北市政府警察局內湖分
    局報告偵辦。
        證據並所犯法條
一、訊據被告甲○○僅坦承於95年7 月1、2日，在台北縣瑞芳鎮
    ○○○○路64之38號2 樓，有施用毒品海洛因之犯行，然矢
    口否認有施用安非他命之犯行，惟查，被告於95年7月6日被
    查獲時，所採之尿液送驗結果，係呈鴉片類及安非他命類之
    陽性反應，此有臺北縣政府警察局瑞芳分局偵辦毒品危害防
    制條例案件犯嫌尿液檢驗編號對照表及台灣檢驗科技股份有
    限公司出具之濫用藥物尿液檢驗報告（尿液檢體編號：M000
    00000號）各1份附卷可稽，而被告於96年3 月30日被查獲時
    所採尿液，則呈嗎啡類陽性反應，亦有臺北市政府警察局偵
    辦毒品案件尿液檢體委驗單及台灣尖端先進生技醫藥股份有
    限公司出具之濫用藥物檢驗報告（尿液檢體編號：026065號
    ）附卷足憑，堪信被告有施用海洛因及安非他命之犯行。此
    外，並有法務部調查局96年4月28日調科壹字第09623037820
    號鑑定書1紙附卷及毒品海洛因1包（淨重0.05公克）、注射
    針筒1 支扣案可資佐證，復有不起訴處分書、起訴書及刑案
    資料查註紀錄表在卷足憑，是被告所辯，不足採信。本件事
    證明確，被告犯行堪以認定。
二、核被告甲○○所為，係涉犯毒品危害防制條例第10條第1、2
    項之施用第一、二級毒品罪嫌。其所犯上開二罪間，犯意各
    別、罪名互殊，請予分論併罰。扣案之毒品，請依同條例第
    18條第1 項前段規定宣告沒收並諭知銷燬；施用毒品之器具
    ，請依刑法第38條第1項第2款、第3項規定宣告沒收。
三、依毒品危害防制條例第23條第2項、刑事訴訟法第251條第 1
    項提起公訴。
    此    致
臺灣基隆地方法院
中    華    民    國    96    年    12    月    21    日
                              檢察官  乙  ○  ○
本件正本證明與原本無異
中    華    民    國    97    年    1     月    4     日
                              書記官  何  淑  貞
附錄所犯法條：
毒品危害防制條例第10條
    施用第一級毒品者，處 6 月以上 5 年以下有期徒刑。
    施用第二級毒品者，處 3 年以下有期徒刑。


司法院資訊處製作；財團法人民間司法改革基金會備份。
